臺灣臺南地方法院刑事判決　　　　　　　　　　　　九十一年度易字第一六九號
　　公　訴　人　臺灣台南地方法院檢察署檢察官
　　被　　　告　甲○○
右列被告因竊盜等案件，經檢察官提起公訴（九十一年度偵字第五一八七號），本院
判決如左：
    主  文
甲○○竊盜，處有期徒刑肆月，如易科罰金，以參佰元折算壹日。緩刑貳年。
    事  實
一、甲○○意圖為自己不法之所有，於民國九十一年四月二十一日上午八時許，在台
    南縣新化鎮山腳里頂山腳八十八號，伊與乙○○同居處，竊取乙○○所有之郵局
    提款卡（卡號：00000000000000）一張，並基於意圖為自己不法
    所有之概括犯意，先於同日持上開乙○○之提款卡至台南縣新化鎮新化郵局自動
    櫃員機，輸入先前幫乙○○提款而得知之密碼，以此不正方式由自動付款設備取
    得現金新台幣（以下同）二萬元，復於同月二十二日及二十五日，至桃園縣中壢
    市中壢郵局，以上開方式，取得現金四萬元及一萬五千元，共計取得七萬五千元
    。嗣乙○○於同月二十五日至郵局領款時，始知上情。
二、案經台南縣警察局新化分局報告台灣台南地方法院檢察署檢察官偵查起訴。
    理  由
一、訊據被告甲○○固坦承拿取乙○○之提款卡至郵局提領七萬五千元之事實不諱，
    惟矢口否認有何竊盜、詐欺之犯行，辯稱：伊之提款卡與乙○○之提款卡放在一
    起，伊要拿伊之提款卡，不小心拿到乙○○之提款卡云云。經查：右揭事實，業
    據被告甲○○於警訊時供承不諱，核與被害人乙○○於警訊及本院審理中指述情
    節相符，並有乙○○提款卡之提領明細一紙、盜領錄影所翻拍之照片二幀及贓物
    認領保管單一紙在卷可稽。被告雖以前詞置辯，然被告於本院訊問時自承：伊戶
    頭內沒有錢等語（詳本院九十一年九月二日審判筆錄），苟被告所述為真，則其
    戶頭內既沒有現款，根本無須拿取提款卡領錢，且其以該張提款卡操作自動櫃員
    機時，理應發覺該帳戶內有甚多現款，絕非其所有之提款卡，其不停止領取，將
    提款卡返還乙○○，竟猶連續以該張提款卡提領現金多次，足徵被告拿取該張提
    款卡時，即知悉所拿取之提款卡係乙○○所有，是被告辯稱係誤拿提款卡云云，
    顯係卸責之詞，不足採信。本件事證明確，被告犯行洵堪認定，應依法論科。
二、查被告竊取乙○○之提款卡，核其所為，係犯刑法第三百二十條第一項竊盜罪。
    又被告為無提款權人，利用竊得之提款卡鍵入密碼後，以此不正方法，使自動付
    款設備誤認係有提款權人之真正提款而支付款項，係犯刑法第三百三十九條之二
    第一項之詐欺罪。被告先後多次鍵入密碼，盜領款項之行為，時間緊接、方法相
    同、觸犯構成要件相同之罪，顯係基於概括犯意為之，為連續犯，依刑法第五十
    六條之規定，以一罪論，並加重其刑。本件被告竊得提款卡後，以該提款卡更有
    所取得，其所犯上開二罪間，自有方法目的之牽連關係，應依牽連犯之規定從一
    重之竊盜罪處斷。爰審酌被告之素行、缺錢花用即竊取和詐領他人財物、犯罪所
    取得之財物、業已返還被害人部分款項暨被告犯罪後態度等一切情狀，量處如主
    文所示之刑，並依法諭知易科罰金之折算標準。又被告前未曾受有期徒刑以上刑
    之宣告，有台灣高等法院被告全國前案紀錄表一紙在卷可憑，其經此教訓後，應
    知所警惕，信無再犯之虞，本院因認所宣告之刑以暫不執行為適當，併諭知緩刑
    二年，以勵自新。
據上論斷，應依刑事訴訟法第二百九十九條第一項前段，刑法第三百二十條第一項、
第三百三十九條之二第一項、第五十五條、第四十一條第一項前段、第七十四條第一
款、罰金罰鍰提高標準條例第一條前段、第二條，判決如主文。
本案經檢察官高峰祈到庭執行職務。
中      華      民      國    九十一    年      九      月     十三     日
                                  臺灣臺南地方法院刑事第二庭
                                          法  官  鄭  燕  璘
右正本證明與原本無異。
如不服本判決，應於判決送達後十日內，向本院提出上訴狀。
                                          書記官  田  富  蓉
中      華      民      國    九十一    年      九      月     二十     日
附錄本案論罪科刑法條全文：
刑法第三百二十條第一項
意圖為自己或第三人不法之所有，而竊取他人之動產者，為竊盜罪，處五年以下有期
徒刑、拘役或五百元以下罰金。
刑法第三百三十九條之二第一項
意圖為自己或第三人不法之所有，以不正方法由自動付款設備取得他人之物者，處三
年以下有期徒刑、拘役或一萬元以下罰金。
